【裁判字號】    89,易,636
【裁判日期】    900608
【裁判案由】    竊盜等
【裁判全文】
台灣苗栗地方法院刑事判決                          八十九年度易字第六三六號
    公  訴  人  臺灣苗栗地方法院檢察署檢察官
    被      告  癸○○
                庚○○
                壬○○
右列被告等因竊盜等案件，經檢察官提起公訴（八十九年度偵字第一一九六號、第一
三四四號、第一三五三號、第一七五號、第二九二號），本院判決如左：
    主  文
癸○○連續結夥三人以上攜帶兇器竊盜，累犯，處有期徒刑壹年捌月。
壬○○共同意圖為自己不法之所有，以恐嚇使人將本人之物交付，未遂，累犯，處有
期徒刑壹年。
庚○○收受贓物，處有期徒刑柒月；又連續結夥三人以上攜帶兇器竊盜，處有期徒刑
壹年貳月，如附表二、四所示的工具均沒收。應執行有期徒刑壹年柒月，如附表二、
四所示的工具均沒收。
癸○○被訴恐嚇取財未遂罪部分無罪。
    事  實
一、癸○○於民國八十二年、八十三年、八十四年間均因違反麻醉藥品管理條例，
    經台灣新竹地方法院判處有期徒刑四月及七月、九月，其中七月部分經台灣高等
    法院駁回上訴確定，縮刑期滿日期八十四年六月二十七日；八十五年間復因違反
    同條例，經上開法院判處有期徒刑十月確定，縮刑期滿日期為八十五年十一月六
    日；復於八十六年間二次均因違反麻醉藥品管理條例，經台灣新竹地方法院判處
    有期徒刑六月、本院判處六月，後經台灣高等法院駁回上訴確定，指揮書執畢日
    期八十八年一月十九日。
    壬○○前於八十年二次、八十二年、八十四年、八十五年間均因違反麻醉藥品
      管理條例案件，經台灣新竹地方法院分別判處有期徒刑六月、第一次八月、七
      月、九月、八月，其中第一次八月、七月、九月部分均經台灣高等法院駁回上
      訴確定，縮刑期滿日期或指揮書執畢日期分別為八十三年五月四日、八十六年
      八月十四日、八十七年四月十四日。
    庚○○於八十七年間因竊盜罪，經本院八十八年十二月十七日以八十七年易字
      第九○二號判處有期徒刑三年確定，目前在監執行中。
二、庚○○、癸○○意圖為自己不法所有，基於竊盜之概括犯意，自八十九年二月二
    十四日十五時許起至同年四月二十八日凌晨三時三十分止，連續於附表所示之時
    、地，或由庚○○、癸○○獨自一人，或基於共同犯意之聯絡，由庚○○或癸○○持所有客觀上足以對人之生命、身體、安全造成危險，如附表所示可供作兇器
    使用之鉗子、螺絲起子、油壓剪及活動板手等物，或以徒手之方式，以附表所示
    之方式，竊取如附表所示寅○○等人所有之如附表所示之財物，得手後，或留供
    給用，或朋分之；庚○○明知附表一所示的自小客車，為癸○○所竊，為贓物，
    仍以借用為名，加以收受；庚○○竊取如附表二所示車輛後，於附表二所示的時
    間、地點夥同壬○○意圖為自己不法所有之犯意聯絡，向附表二所示車主戊○○
    要求交新台幣（下同）十萬元贖回失竊的車輛，否則將失竊的車輛送往解體，後
    庚○○於八十九年三月二十四日十九時十分，在西濱公路竹南段南下一００公里
    處取款時，為警當場逮捕，循線查獲上情。
三、案經新竹縣警察局新埔分局、桃園縣警察局大園分局、苗栗縣警察局頭份分局、
    國道公路警察局第二警察隊等報告臺灣苗栗地方法院檢察署檢察官偵查起訴。
     理由
壹、有罪部分
一、被告癸○○對於附表一於偵查、本院調查審理中坦白承認，復有如附表一所示之
    證據為證，被告癸○○之自白與事實相符，此部分事證明確。
二、就附表二的事實，除有被害人戊○○於警察局及搭載被告庚○○的司機甲○○於
    警察局之證詞及被害人戊○○所出具贓物認領保管單，復有下列被告癸○○、庚○○、壬○○於警察局、檢察官偵訊時及本院調查審理中所述之供詞，而應認被
    告庚○○、壬○○此部分犯罪明確，應予論科，被告癸○○此部分無罪。
    （一）被告庚○○於八十九年三月二十四日於警察局供稱：我與癸○○於八十九
          年三月二十四日凌晨三時在新竹縣湖口鄉○○路一○六號前，共同竊取Ｗ
          ４－６８４３號自小客車，得手後由癸○○駕至苗栗縣竹南鎮運動家保齡
          球館。並指認警方提示癸○○口卡無誤，從苗栗頭份鎮○○○路找目標，
          才決定；我與癸○○負責竊取車輛，由癸○○及壬○○打電話與被害人聯
          絡，壬○○負責至西濱公路取贖款十萬元等語。（詳見台灣苗栗地方法院
          檢察署第一三四四號卷《下稱偵一卷》第六頁以下）於八十九年三月二十
          五日檢察官訊問稱：與癸○○一起去偷，是他載我的，我們先去打保齡球
          ，之後到湖口，看見那輛車，他就叫我偷來開。他會怕，他就車開前面一
          點的路上等我，用自己鑰匙啟動。去找壬○○看有無要買車，壬○○叫我
          開到保齡球館，由癸○○與壬○○商量如何處理等語（偵一卷第六三頁）
          及於八十九年四月十九日在本院供稱：癸○○載我去，他隨即離去，他不
          知情，我以螺絲起子、鉗子破壞鎖偷得，後來遇到壬○○，我請他處理該
          車，壬○○通知被害人準備十萬元贖車，贖車部分黃一手主導，我知情配
          合而已，癸○○不知此事，我將車開至竹南運動家保齡球館等情（偵一卷
          第六七頁背面、六八頁）、於本院八十九年九月七日訊問時供稱：約他（
          指癸○○）一起出去玩，我叫他先回來，我自己坐車去湖口偷車。我一個
人偷，中午去找癸○○，回途碰到壬○○，我問他（指壬○○）有無人要
          車，他說幫我處理，叫我車放竹南保齡球館。用螺絲起子偷。壬○○說回
          來再說分配款，由我及壬○○、癸○○、阿鐘共謀。壬○○打電話給陳政
          文等情，而於八十九年十一月九日在本院又改稱：由我及壬○○、癸○○
          、阿鐘共謀恐嚇十萬元等情節，於本院九十年三月八日訊問時供稱：竊盜
          我一人牽的，癸○○有案件所以推給他，為交保，在檢察官所說也錯，我
          想推給給癸○○，在警察局講錯了，是由劉紹芳載我去就走等情，被告溫
          源發認為可能是「阿芳」與「阿發」名子搞錯等情，互相前後比較，被告
          庚○○對於偷竊事實坦白承認，然對於共犯癸○○是否參與竊盜及恐嚇等
          行為則前後供稱不一，難予作為認定被告癸○○參與偷竊及恐嚇取財的證
          詞。
    （二）被告壬○○於八十九年三月二十五日警察局供稱：車子我沒有偷，八十九
          年三月二十四日下午一時許，庚○○與癸○○至我父親位於苗栗縣頭份鎮
          經營之田園餐飲店，約我出去，在路上，癸○○說有一小客車，要找出車
          主拿錢，用我的行動電話，與車主聯絡，約下午五時打電話給我，叫我在
          西濱公路竹南段路口等候，有一部車會等我，我即攔不知情甲○○駕駛計
          程車，於當日晚間七時十分同往上開地點取款時被查獲，而未取到贖款等
          情（偵一卷第九頁以下），並於同日在警察局陳稱：溫淵發說向車主拿到
          錢之後再分紅利等情；而於偵查中供稱：不知道何人偷，昨天下午庚○○
          及癸○○到我工作地方找我，他們說有一台車子要牽回去，叫我去西濱公
          路找車主，他們說已和車主聯絡好，他們要我帶車主去保齡球館看車子，
          並把車子取回。車子取回他們說會分一些錢給我，沒說多少。（偵一卷第
          六四頁背面）庚○○叫我帶車主去運動家保齡球館看車，我不知十萬元之
          事，我也沒有打電話給戊○○，我也沒有叫計程車。庚○○、癸○○找我
          找車主談，車主欠他錢，要我將車主帶過來還錢。癸○○叫我打的等情（
          偵一卷第七一頁）在本院九十年三月八日訊問時供稱：癸○○我不認識，
          在警察局應該講「阿發」，庚○○來找我才知道是癸○○，人名可能搞錯
          等語，對於與被告庚○○共謀向戊○○取款十萬元的事實承認，然否認要
          被害人提款贖車的犯行云云，然查上開事實，業據被告庚○○供稱如上，
          及搭載前往的司機甲○○指被告壬○○攔車前往及被查獲情節，另有被害
          人戊○○指述車輛失竊被恐嚇情節，因此被告壬○○否認參與恐嚇取財與
          事實不符，難以採信；但被告壬○○的上開供詞對於另一共犯癸○○是否
          參與竊盜及恐嚇取財部分則前後指述不一，難作為認定共犯癸○○參與竊
          盜及共謀恐嚇他人提款贖車的供詞。
    （三）被告癸○○對於上述事實未在警察局被約談或傳喚。而其檢察官偵訊時供
          稱：我完全不在場，是庚○○叫我扛起這件事等情（偵一卷第八二頁）在
          本院調查、審理中均陳稱不知情等語，再參酌同案被告庚○○、壬○○上
          述前後不一的證詞，即就偷車部分是被告癸○○抑是「劉紹芳」載被告黃
          廷光前往、誰打電話給戊○○、誰說處理好再分紅利、癸○○是否涉入恐
          嚇取財等情節，被告庚○○、壬○○分別在警察局、偵查中、本院調查中
          出現不同說法，並且前後矛盾；況且如附表二的事實，被告壬○○係前往
          取款，被告庚○○則駕駛贓車前往停車場停放，被告癸○○在此部分未見
          分配有何不法的行為，其又非居以首謀或指揮地位，是被告癸○○辯稱未
          參與應為事實，因此僅由被告庚○○及壬○○於前開供詞，尚難作為認定
          被告癸○○參與附表二竊盜及恐嚇取財犯行的不利證詞。
三、對於附表三的事實，除有附表三所示證據足以證明被告庚○○、癸○○竊盜犯行
    ；被告癸○○矢口否認於八十九年三月二十四日中午十二時，在苗栗縣頭份鎮濫
    坑里一鄰濫坑七號、八號竊取害人辰○○○、被害人丑○○、辛○○○、子○○
    之物品，辯稱：沒有偷東西，怕老人家報警，只有剪斷電話線云云，惟查被告癸○○與同案被告庚○○、綽號「阿鍾」之成年人於附表三所示之時間、地點駕駛
    所竊取車牌號碼W4-6843號自小客車，三人並進入隔壁八號住宅，先由被告癸○○持地上剪刀剪斷電話線，下手竊取財物竊取被害人丑○○所有郵局存摺五份、
    子○○身分證影本之事實，除同案被告庚○○之於警訊、偵查審理中供稱：被告
    癸○○與一位綽號『阿鍾』的人進去，他說裡面有人，我就說不要進去等詞外，
    有被害人丑○○、辛○○○八十九年四月九日於警訊之指述，被害人辰○○○於
    八十九年四月十日警察局之指述、被害人子○○於偵查中之指述，丑○○所簽贓
    物認領保管單為憑。按被告癸○○與綽號「阿鍾」前往上開被害人住處偷取財物
    ，並動手剪斷電畫線，以防被害人報警，如無不法所有之意圖竊取財物之犯意，
    何需剪斷電話線以防報警？被告庚○○一同駕車前往失竊地點，縱容共犯進入住
    宅竊取財物，辯稱無犯意聯絡，孰能置信？因此被告癸○○、庚○○所辯尚不足
    以採信。
四、被告庚○○對於附表四事實於本院審理時坦白承認，復有附表四所載的證據為憑
    ，被告自白與事實相符，此部分事證明確。。
五、被告癸○○對於於附表五所示之時間、地點竊取被害人乙○○○、丙○○、卯○○鋁合鋼圈、車牌之事實，起初辯稱：車牌二面不是我偷的，何人偷的不清楚，
    車子是廖振良所竊取，廖振良說我沒車可以去開等語云云，後於本院審理時坦白
    承認，並有附表五所示之證據為證，被告癸○○自白與事實相符，此部分事證明
    確。
六、前開被告所為，所犯罪名陳述如後：
   （一）鈑手客觀上足對人之身體、生命構成威脅，且可供兇器使用，自屬兇器之
         一種。核被告癸○○、庚○○就附表一所為之事實，被告癸○○係犯刑法
         第三百二十一條第一項第三款攜帶凶器竊盜加重竊盜罪；被告庚○○係犯
         刑法第三百四十九條第一項收受贓物罪。
   （二）螺絲起子、鉗子客觀上均足對人之身體、生命構成威脅，且可供兇器使用
         ，自屬兇器之一種。就附表二所為之事實，被告庚○○係犯刑法第三百二
         十一條第一項第三款攜帶凶器竊盜加重竊盜罪；又被告壬○○已著手恐嚇
         取財行為之實施，唯未取得十萬元，業據被害人戊○○於警察局證述在卷
         ，其犯罪尚屬未遂，被告庚○○、壬○○均係犯刑法第三百四十六條第三
         項、第一項恐嚇取財未遂罪。被告庚○○、壬○○二人協商以被告壬○○
         前往取款，被告庚○○駕車停放，事後分贓，二人具有犯意聯絡及行為分
         擔，為共同正犯。又被告庚○○、壬○○已著手恐嚇取財行為之實施，唯
         未生恐嚇取財之結果，其犯罪尚屬未遂，爰依刑法第二十六條前段之規定
         ，按既遂犯之行度減輕其刑。
   （三）剪刀客觀上足對人之身體、生命構成威脅，且可供兇器使用，自屬兇器之
         一種。就附表三所為之事實，被告庚○○、癸○○均係犯刑法第三百二十
         一條第一項第三款、第四款結夥三人以上攜帶凶器竊盜加重竊盜罪；被告
     庚○○、癸○○與綽號「阿鍾」三人具有犯意聯絡及行為分擔，為共同正
         犯。被告三人之竊盜行為，同時侵害丑○○、子○○二人財產法益，為像
         想競合犯，依刑法第五十五條規定，論以一罪。
   （四）就附表四所為之事實，被告庚○○係犯刑法第三百二十條第一項竊盜罪。
   （五）就附表五所為之事實，被告癸○○均係犯刑法第三百二十條第一項竊盜罪
         。
   （六）被告癸○○就附表二、三、四所為多次竊盜罪，時間緊接，方法相同，觸
         犯構成要件相同的罪，顯係基於概括犯意為之，為連續犯，依刑法第五十
         六號之規定，以情節最重的刑法第三百二十一條第一項第三款、第四款結
         夥三人以上攜帶兇器竊盜加重竊盜罪論斷，並加重其刑。又被告庚○○有
         事實欄所述前科執行完畢，此有台灣高等法院全國前案記錄表在卷可按，
         其前受有期徒刑執行完畢，於五年以內再犯本件有期徒刑以上之罪，為累
         犯，應依刑法第四十七條之規定遞加重其刑。爰審酌被告黃源發素行不良
         ，犯罪動機在於沒有錢回家，目的竊取他人車輛作為代步工具，手段以鈑
         手撬開引擎啟動，侵害他人對車輛的所有權，當庭向被人致歉犯罪後態度
         良好等一切情狀，量處如主文所述之刑。
   （七）又被告壬○○有事實欄所述前科執行完畢，此有台灣高等法院全國前案記
         錄表在卷可按，其前受有期徒刑執行完畢，於五年以內再犯本件有期徒刑
         以上之罪，為累犯，應依刑法第四十七條之規定加重其刑。又被告庚○○
         、壬○○已著手恐嚇取財行為之實施，唯未生恐嚇取財之結果，其犯罪尚
         屬未遂，爰依刑法第二十六條前段之規定，按既遂犯之刑度減輕其刑，並
         依法先加後減。爰審酌被告壬○○素行不良，此有台灣高等法院全國前案
         記錄表在卷可按，犯罪動機、目的取得財物分贓，手段以他人所竊車輛講
         送車解體為由恐嚇被害人付款贖車，及尚未取得財物、犯後態度及被害人
         希望其重新做人等一切情狀，量處如主文所述之刑度。
   （八）被告庚○○就附表一、三、五所為多次竊盜罪，時間緊接，方法相同，觸
         犯構成要件相同的罪，顯係基於概括犯意為之，為連續犯，依刑法第五十
         六號之規定，以情節最重的刑法第三百二十一條第一項第三款、第四款結
         夥三人以上攜帶兇器竊盜論斷，並加重其刑。被告庚○○以竊取車輛為方
    法，目的在於恐嚇被害人付款贖車，所犯竊盜罪與恐嚇取財未遂罪間有方
         法結果之牽連關係，應依刑法第五十五條規定，應從較重之連續結夥三人
         以上攜帶兇器竊盜罪處斷。依照有利於被告解釋方法認為竊盜罪部分先依
         連續犯規定，再適用牽連犯的理論，應從較重之連續結夥三人攜帶兇器竊
         盜罪處斷，公訴人認被告庚○○所犯竊盜罪與附表一所為恐嚇取財未遂二
         罪間，犯意各別，罪名不同，應分論併罰之，容有誤會。爰審酌被告黃廷
         光有竊盜前科，此有台灣高等法院全國前案記錄表在卷可按，犯罪動機、
         目的、手段及被害人當庭希望被告庚○○不要再偷，被告庚○○亦當庭向
         被害人致歉等一切情狀，量處如主文所示之刑，並定應執行刑。
   （九）公訴意旨另以附表二有關被告癸○○尚涉嫌竊盜罪部分，唯查有理由欄二
         所述之理由，不能證明被告犯罪，此外復查無其他積極證據足以認定被告
         癸○○有竊盜案行，原應為無罪之諭知，惟公訴意旨認此部分與前開有罪
         部分有連續犯裁判上一罪關係，爰不另為無罪之諭知，併此敘明。
   （十）就附表三的事實，就被告庚○○、癸○○、與綽號「阿鍾」成年人一同前
         往竊盜，被告癸○○以地上撿拾剪刀先剪掉電話線，以防屋主報警，竊取
         存摺及身分證影本，其中剪刀客觀上足以認為對人之身體、生命造成為危
         險，公訴人漏載刑法第三百二十一條第一項第三款條文，惟於事實欄或附
         表已記載明確，本院自應加以裁判，適用刑法第三百二十一條第一項第三
         款、第四款加重竊盜罪。
七、前開被告癸○○、庚○○所持有各如附表所示之工具，係各如附表所示之被告所
    有且供做犯罪之用，各如附表所示之性質宣告沒收或不宣告沒收。
八、其中附表三的事實，一同前往竊盜綽號「阿鍾」，被告庚○○、癸○○供稱姓名
    是「巳○○」，是否為卷內「巳○○」（六十六年九月三十日、身分證統一編號
    ：Ｚ000000000號）？及附表一的事實，被告癸○○於八十九年三月十
    五日凌晨四時三十分被查獲時刀械壹支，是否為槍砲彈藥刀械管制條例所規定刀
    械，均未見起訴，應由檢察另行偵查，併此敘明。
貳、癸○○被訴恐嚇取財無罪部分
一、公訴意旨另以：被告癸○○於八十九年三月二十四日與被告庚○○意圖為自己不
    法聯絡概括犯意，至新竹縣湖口鄉○○路一○六號前，由被告庚○○所有螺絲起
    子、鉗子各一支竊取戊○○如附表二的車輛，得手後，由庚○○將該車駕駛至苗
    栗縣竹南鎮運動家保齡球館藏匿；並發現該車留有車主戊○○之名片，上有大哥
    大電話，於八十九年三月二十四日下午一時許在壬○○父親位於苗栗縣頭份鎮經
    營之田園餐飲店，邀約知上開車輛為贓物之壬○○，三人共謀就竊取自小客車再
    恐嚇取財均分之方法，由壬○○於當日下午五時許打電話予戊○○，要求戊○○
    拿出十萬元贖車，否則將上開車輛送至解體場解體，戊○○因心生畏懼害怕車輛
    真被解體，而告知壬○○在西濱公路竹南段路口等候，壬○○即隨意攔截不知情
    甲○○駕駛車牌號碼JK-7097號自小貨車前往，於當日晚間七時十分同往上開地
    點取款時被查獲，而未取得贖款，認被告癸○○與共犯庚○○、壬○○涉嫌刑法
    第三百四十六條第三項、第一項恐嚇取財未遂罪嫌。
二、按犯罪事實應依證據認定之，無證據不得推定其犯罪事實，刑事訴訟法第一百五
    十四條定有明文；又事實之認定，應憑證據，如未能發現相當證據，或證據不足
    以證明，自不能以推測或擬制之詞，以為裁判基礎。再依刑事訴訟法第三百零一
    條第一項規定，不能證明被告犯罪或行為不罰者，應諭知無罪之判決。
三、公訴人認被告癸○○涉嫌前開恐嚇取財罪名，無非以被告庚○○的自白、被害人
    戊○○指述汽車失竊及遭恐嚇經過、新竹縣警察局車輛失竊、尋獲證明單一紙、
    被害人戊○○贓物認領保管單為主要證據，是依前開有罪部分理由欄二（一）
    （二）（三）所述理由，認被告癸○○不能證明犯罪。此外又查無其他積極證據
    ，足認被告確有公訴人所指之犯行，既不能證明被告犯罪，則應依法諭知無罪之
    判決。
據上論斷，應依刑事訴訟法第二百九十九條第一項前段、第三百零一條第一項，刑法
第二十八條、第三百二十一條第一項第三款、第四款、第三百四十六條第三項、第一
項、第三百四十九條第一項、第五十五條、第五十六條、第四十七條、第五十一條第
一項第五款、第三十八條第一項第二款，罰金罰鍰提高標準條例第一條前段、第二條
，判決如主文。
中    華    民    國    九十      年      六        月       八        日
                                        法  官  張 珈 禎
右正本證明與原本無異。
如不服本判決，應於送達後十日內向本院提出上訴狀(須附繕本)，上訴於台灣高等
法院台中分院。
                                        書記官  趙 崇 彬
中  華    民    國    九十      年      六        月       八       日
附錄論罪科刑法條
刑法第三百二十一條第一項第三款第四款
犯竊盜罪而有左列情形之一者，處六月以上五年以下有期徒刑。
第三款：攜帶兇器而犯之者。
第四款：結夥三人以上而犯之者。
刑法第三百四十六條
意圖為自己或第三人不法之所有，以恐嚇使人將本人或第三人之物交付者，處六月以
上五年以下有期徒刑，得併科一千元以下罰金。
以前項方法得財產上不法之利益，或使第三人得之者，亦同。
前二項之未遂犯罰之。
刑法第三百四十九條
收受贓物者，處三年以下有期徒刑、拘役或五百元以下罰金。
搬運、寄藏、故買贓物或為牙保者，處五年以下有期徒刑、拘役或科或併科一千元以
下罰金。
附表一 （八十九年度偵字第一一九六號癸○○、庚○○
一、犯罪時間：八十九年三月十三日中午十二時）
二、犯罪地點：在彰化縣火車站附近
三：被害人：丁○○
四、犯罪事實：（一）由癸○○於上開時地持自有鈑手破壞門鎖再啟動引擎竊取。
              （二）丁○○所有價值新台幣六十萬元車牌號碼A8-7823號之自小客
                    車於八十九年三月十四日被不詳姓名之人竊走，駕駛至彰化市
                    火車站附近。癸○○於八十九年三月十三日中午十二時在彰化
                    市火車站見上開車輛，加以竊取，供己使用，並於同年十五日
                    凌晨三時許在苗栗縣頭份鎮借給知情為贓物之庚○○，由黃廷
                    光駕駛上開小客車，左後座搭載癸○○及右後座搭載癸○○懷
                    孕中之女友陳郁萍於八十九年三月十五日凌晨四時三十分行經
                    國道三號公路北上一○八公里處為警盤查，庚○○明知己為通
                    緝犯迅速逃逸。並在車上查獲癸○○所有刀械一支（未經起訴
                    ）。
五、查獲時間：八十九年三月十五日凌晨四時三十分行經國道三號公路北上一○八公
    里處。
六、證據：被害人丁○○之子己○○指述於八十九年三月十四日凌晨在苗栗縣頭份鎮
    蟠桃里失竊（偵十一頁）、贓物認領保管單一紙（偵十四頁），被告癸○○於警
    訊及偵查中供詞（偵四十五頁背面）、證人陳郁萍於警訊中證詞（偵九頁以下）
    、被告庚○○於八十九年偵字第一三四四、一一九六、一四○○、一三五三號、
    八十九年四月十九日的自白。
七、工具：一字型十字形起子各一支、魚尾鉗一把、鈑手一支、丁字型起子一把。
七、動機：沒錢搭車回家竊車代步。
八、所犯法條：被告癸○○係犯刑法第三百二十一條第一項第三款攜帶兇器加重竊盜
    罪、被告庚○○係犯刑法第三百四十九條第一項收受贓物罪。
九、沒收：一字型十字形起子各一支、魚尾鉗一把、鈑手一支、丁字型起子一把係供
    犯罪之用然為被害人所有，業據被害人丁○○、己○○及被告癸○○於本院審理
    中陳述在卷，不予宣告沒收。
附表二 （八十九年度偵字第一三四四號、庚○○、癸○○、壬○○）
一、犯罪時間：（一）車牌號碼W4-6843號自小客車失竊時間八十九年三月二十四日
                    凌晨四時
              （二）恐嚇取財：八十九年三月二十四日晚間七時十分
二、犯罪地點：車輛失竊：新竹縣湖口鄉○○路一○六號前
              恐嚇取財：西濱公路竹南段路口
三：被害人：戊○○
四、犯罪事實：庚○○於八十九年三月二十四日凌晨從苗栗縣出發，尋找目標偷車，
    至新竹縣湖口鄉○○路一○六號前，以庚○○所有螺絲起子、鉗子各一支竊取戊○○價值六十萬元車牌號碼W4-6843號計程車，得手後，將該車駕駛至苗栗縣竹
    南鎮運動家保齡球館藏匿；並發現該車留有車主戊○○之名片，上有大哥大電話
    ，於八十九年三月二十四日下午一時許在壬○○父親位於苗栗縣頭份鎮經營之田
    園餐飲店，邀約知上開車輛為贓物之壬○○，共謀就竊取自小客車再恐嚇取財均
    分之方法，由壬○○於當日下午五時許打電話予戊○○，要求戊○○拿出十萬元
    ，並叫戊○○駕另一車將兩邊方向燈打開行經西濱公路時贖車，否則將上開車輛
    送至解體場解體，戊○○因心生畏懼害怕車輛真被解體，告知壬○○在西濱公路
    竹南段路口等候，壬○○即隨意攔截不知情甲○○駕駛車牌號碼JK-7097號自小
    貨車前往，於當日晚間七時十分同往上開地點取款時被查獲，而未取得贖款。
五、查獲時間：被告庚○○於八十九年三月二十四日晚上八時十分在苗栗縣竹南鎮○○路口為警查獲。被告壬○○於八十九年三月二十四日晚上七時十分在西濱公路
    竹南段約一百公里處取款時被查獲。
六、證據：新竹縣警察局車輛遺失尋獲證明單（偵十六頁）、贓物認領保管單（偵十
    八頁）、被害人戊○○於警局之指述（偵十一頁以下）、被告庚○○於警訊中之
    供詞（偵五頁以下）被告庚○○於偵查中之供詞（偵六二頁以下）、被告壬○○
    於警訊之供詞（偵第十一頁以下）證人甲○○於警局之證詞（偵十三頁以下）
七、所犯法條：被告庚○○係犯刑法第三百二十一條第一項第三款之加重竊盜罪。被
    告庚○○、壬○○係犯刑法第三百四十六條第三項、第一項之恐嚇取財未遂罪。
    被告癸○○此部分無罪。
八、沒收：無
附表三（八十九年偵字第一三四四號、第二○九二號、庚○○、癸○○、綽號「阿鍾
       」）
一、犯罪時間：八十九年三月二十四日中午十二時
二、犯罪地點：苗栗縣頭份鎮濫坑里一鄰濫坑七號、八號
三：被害人：七號住處：辰○○○；八號住處：丑○○、辛○○○、子○○
四、犯罪事實：庚○○夥同癸○○、綽號「阿鍾」成年人於八十九年三月二十四日中
    午十二時駕駛所竊取車牌號碼W4-6843號自小客車，見苗栗縣頭份鎮濫坑里一鄰
    濫坑七號辰○○○住處（侵入住宅部分未經告訴），見無人在家，後三人並進入
    隔壁八號住宅（侵入住宅部分未經告訴），先由癸○○持地上客觀上足以認為是
    兇器剪刀一把，為以防報警先剪斷電話線，下手竊取財物，因見有辛○○○在，
    邊騙辛○○○欲承租房屋，邊下手找尋財物，竊取丑○○所有郵局存證信函五份
    、子○○身分證影本。
五、查獲時間：被告庚○○於八十九年四月十日在苗栗縣警察局大湖分局自白
六、證據：被害人丑○○、辛○○○八十九年四月九日於警局之指述，被害人賴徐雙
          妹於八十九年四月十日警局之指述、丑○○贓物認領保管單（三二之九頁
          ）被害人子○○於偵查中之指述
七、所犯法條：刑法第三百二十一條第一項第三款、第四款結夥三人以上攜帶兇器竊
    盜罪、第五十五條
八、沒收：剪刀一支雖供犯罪之用，為被告癸○○在被害人住處地上所拾起，然被告
    癸○○無佔為己有之意思，有被告供述在卷，應為原所有人所有，非被告所有，
    故不宣告沒收，併此敘明。
附表四（八十九年偵字第一三五三號、第三三五一號、庚○○部分）
一、犯罪時間：八十九年二月二十四日下午三時
二、犯罪地點： 台北縣土城市○○路不詳地址
三：被害人：寅○○
四、犯罪事實：庚○○於八十九年二月二十四日下午三時在台北縣土城市○○路不詳
    地址，見價值新台幣四十萬元車牌號碼CX-8599號自小客車（於八十九年二月二
    十一日中午十二時零分停放於新莊市○○路七十一號前被不詳人竊取）未上鎖，
    且該車方向盤主鎖已經被他人破壞，於是進入車內以手接線加以竊取供己使用。
五、查獲時間：八十九年二月二十五日凌晨一時五十分在桃園縣大園鄉○○村○○○○路口駕駛車牌號碼CX-8599號自小客車被查獲。
六、證據：被害人寅○○之指述、被告庚○○自白、贓物認領保管單
七、所犯法條：第三百二十條第一項竊盜罪。
八、沒收：尖嘴鉗一支係供犯罪使用之用且為被告庚○○所有，業據被告庚○○於八
    十九年九月七日供述在卷，應依刑法第三十八條第一項第二款沒收。其餘油壓剪
    一支、、活動鈑手一支、十字及一字型螺絲起子各一支均置放車內，應為原車輛
    所有人所有，是此部分不宣告沒收。
附表五（八十九年偵字第一七五○號癸○○部分）
一、犯罪時間：八十九年二月二十四日
二、犯罪地點：如犯罪事實所載
三：被害人：鋁合金輪胎鋼圈所有權人乙○○○
            DK-7203號自小客車所有權人丙○○
            J2-1335號車牌所有權人卯○○
四、犯罪事實：
    （一）癸○○於八十九年四月二十八日凌晨三時三十分在苗栗縣頭份鎮○○里○○路七三四巷二十號屋簷下竊取每個價值二千元有MILES英文字樣之鋁合
          金輪胎鋼圈四個。
    （二）癸○○於八十九年四月二十六日晚上八時許在新竹縣芎林鄉竊取
          卯○○所有J2-1335 號車牌二面。
五、查獲時間：八十九年五月二日下午五時許警方持搜索票至苗栗縣頭份鎮○○路二
    七○巷二五號廖振良住處查扣安非他命二小包二點五公克（檢察官另行偵辦）及
    汽車鋁合金鋼圈及於同日五時三十分在頭份鎮○○街三八○號查獲癸○○所竊取
    J2-1335號車牌懸掛在懸掛在廖振良所竊取DK-7203號自小客車（檢察官另行偵辦
    ）上。
六、證據：被害人乙○○○於警局之指述（偵十六頁以下）、被害人卯○○於警局之
     指述（偵十八頁）贓物領據保管單三紙（偵十四頁、偵十七頁、十九頁）、車
     輛竊盜車牌失竊資料個別查詢報表查詢車輛認可資料二紙（偵十五頁二十頁）
七、所犯法條：刑法第三百二十條第一項普通竊盜罪 、第五十六條
八、沒收： 無


司法院資訊處製作；財團法人民間司法改革基金會備份。
